臺灣高雄地方法院刑事判決　　　　　　　　　　　　　九十一年度訴字第八四七號
　　公　訴　人　臺灣高雄地方法院檢察署檢察官
　　被　　　告　甲○○
右列被告因違反毒品危害防制條例案件，經檢察官提起公訴（九十一年度毒偵緝字第
八號），本院判決如左：
    主  文
甲○○連續施用第一級毒品，累犯，處有期徒刑柒月。扣案之殘留海洛因之吸管壹支
，沒收銷燬之。
    事  實
一、甲○○因施用毒品案件，經本院以八十七年度毒聲字第一０五八號裁定送觀察、
    勒戒後，認無繼續施用毒品之傾向，由臺灣高雄地方法院檢察署檢察官以八十七
    年度偵字第一五五二三號為不起訴處分確定在案。復因施用第一級毒品海洛因，
    經觀察、勒戒及強制戒治後，因符合停止戒治之條件，經本院以八十八年度毒聲
    字第八七四一號裁定停止戒治，所餘期間付保護管束，並經本院以八十八年度簡
    上字第一三七號判處有期徒刑五月確定，於八十九年九月二十九日入監執行，於
  九十年二月二十八日執行完畢。詎其猶不知悛悔，明知海洛因係公告列為毒品危
    害防制條例第二條第二項第一款之第一級毒品，不得非法持有、施用，復於五年
    內基於非法施用第一級毒品海洛因之概括犯意，自九十年九月二十一起至同年月
    二十四日止，連續在高雄縣美濃鎮○○路三０八巷土地公廟處施用第一級毒品海
    洛因多次。嗣於同年月二十五日十時許，為警在上開地點處查獲，並扣得殘留海
    洛因之吸管一支。嗣經臺灣高雄地方法院檢察署檢察官聲請令入戒治處所施以強
    制戒治，而經本院以九十一年毒聲字第七六號裁定令入戒治處所，施以強制戒治
    。
二、案經高雄縣警察局旗山分局報告臺灣高雄地方法院檢察署檢察官偵查起訴。
    理  由
一、右揭犯罪事實，業據被告甲○○於本院審理中供承不諱，且被告於查獲當日經警
    採集尿液送高雄縣政府衛生局檢驗結果，確呈嗎啡陽性反應，此有該局醫院九十
    年十月十九日九十煙檢字第一七０八號煙毒尿液檢驗成績書一紙附卷可稽。再扣
    案之吸管一支，經送檢驗認有海洛因成分，此有高雄醫學大學附設中和紀念醫院
    管藥認可字第００五號號鑑定通知書一紙附卷可稽，足見被告之自白核與事實相
    符，自可採為論罪科刑之依據。再被告前因施用毒品案件，經本院以八十七年度
    毒聲字第一０五八號裁定送觀察、勒戒後，認無繼續施用毒品之傾向，由臺灣高
    雄地方法院檢察署檢察官以八十七年度偵字第一五五二三號為不起訴處分確定在
    案。復因在施用第一級毒品海洛因，經本院以八十八年度毒聲字第四二一八號裁
    定送觀察、勒戒後，認有繼續施用毒品傾向，嗣經本院以八十八年度毒聲字第四
    七二二號裁定令入戒治處所，施以強制戒治一年，復因符合停止戒治之條件，經
    本院以八十八年度毒聲字第八七四一號裁定停止戒治，所餘期間付保護管束，並
    以經本院八十八年度簡上字第一三七號判處有期徒刑五月確定等情，有臺灣高等
    法院被告全國前案紀錄表及臺灣高雄地方法院檢察署刑案資料查註紀錄表各一紙
    附卷可參。綜上所述，足證被告確於五年內三犯毒品危害防制條例第十條之罪，
    本件事證已臻明確，被告犯行洵堪認定，應予依法論科。
二、核被告所為，係犯毒品危害防制條例第十條第一項之施用第一級毒品罪。被告持
    有第一級毒品海洛因後，進而施用，其持有之低度行為應被其施用之高度行為所
    吸收，均不另論罪。被告先後多次施用第一級毒品海洛因之犯行，時間緊接，手
  段相同，觸犯構成要件相同之罪，顯係基於概括犯意反覆為之，為連續犯，應依
    刑法第五十六條之規定，以一罪論。又被告因施用毒品案件，經本院判決有期徒
    刑五月確定，於八十九年九月二十九日入監執行，九十年二月二十八日執行完畢
    ，有台灣高雄地方法院檢察署刑案資料查註紀錄表一紙在卷可稽，其於五年內再
    犯本件最重本刑為有期徒刑以上之罪，為累犯，應依刑法第四十七條之規定加重
    其刑。爰審酌被告屢犯不改，前因施用毒品案件，經臺灣高雄地方法院檢察署檢
    察官為不起訴處分及本院判處有期徒刑五月確定後，復另行施用第一級毒品多次
    ，顯見其意志不堅，缺乏勒戒動機，其施用毒品足以導致精神障礙、性格異常，
    甚至造成生命危險，戕害一己之身體健康，惟其犯後尚能坦承犯行、態度尚稱良
    好等一切情狀，量處如主文所示之刑，以資懲儆。另扣案之殘留海洛因之吸管一
    支，被告雖辯稱非其所有云云，然據證人宋曾玉琴於警訊時供稱：伊到土地廟時
    ，被告在該處抽煙，有看到被告拿東西丟棄等語（見九十年九月二十五日警訊筆
    錄），雖證人宋曾玉琴未看到被告丟棄之物為何，然當時僅有被告在該處，且被
    告辯稱當時有二名男子在場乙節又無法證明為真實，是被告辯稱該吸管非其所有
    ，自不足採。又該吸管經送驗後有海洛因反應，已如前述，因其上殘留之毒品海
    洛因，已無從與之分離，是應依毒品危害防治條例第十八條第一項前段之規定，
    不論是否為被告所有，均宣告沒收銷燬。
據上論斷，應依刑事訴訟法第二百九十九條第一項前段、毒品危害防制條例第十條第
一項、第十八條第一項前段，刑法第十一條、第五十六條、第四十七條，判決如主文
。
本案經檢察官劉河山到庭執行職務。
中      華      民      國    九十一      年    四      月     三十     日
                                臺灣高雄地方法院刑事第七庭
                                    審判長法  官    陳信伍
                                          法  官    劉傑民
                                          法  官    張茹棻
右正本證明與原本無異。
如不服本判決，應於判決送達後十日內，向本院提出上訴狀。
                                          書記官    李忠霖
中      華      民      國    九十一      年    四      月    三十      日
附錄法條：
毒品危害防制條例第十條
施用第一級毒品者，處六月以上五年以下有期徒刑。
施用第二級毒品者，處三年以下有期徒刑。
毒品危害防制條例第十八條
查獲之毒品及專供製造或施用毒品之器具，不問屬於犯人與否，均沒收銷
燬之。但合於醫藥或研究之用者，得不予銷燬。
前項合於醫藥或研究用毒品或器具之管理辦法，由法務部會同行政院衛生
署定之。
